# 请假陈版主，企业新搬办公地装修费的摊销时点

提问人：Nicc 时间：2022-11-03 21:58:14
请教陈版，企业更换厂房办公地址，新厂房不同地方的装修费在 2020 年 10 月完工、 2020 年 12 月、 2021 年 4 月完工，企业在 2021 年 4 月搬迁。那这些装修费的摊销时点是选择在各装修工程完工时，还是搬迁之后实际开始使用时间呢，谢谢陈版主！

回答人：chenyiwei
摊销起始时点为各自的完工时点（自完工次月起摊销），而不能仅仅考虑实际使用的时间。

提问人：赵 子琪 时间：2022-11-18 16:44:48
请问长期待摊费用都是按照从次月开始摊销吗？我做审计发现有企业按照当月就开始摊销了？这里有明确的准则依据吗？

回答人：chenyiwei
没有明确规定。但由于租入资产装修在性质上更类似于固定资产，所以对这类长期待摊费用建议从次月起摊销。